【裁判字號】    95,交上易,69
【裁判日期】    950807
【裁判案由】    公共危險
【裁判全文】
臺灣高等法院高雄分院刑事判決        95年度交上易字第69號
上  訴  人  臺灣高雄地方法院檢察署檢察官
被      告  甲○○
                    號
上列上訴人因被告公共危險案件，不服臺灣高雄地方法院95年度
交易字第178號中華民國95年5 月25日第一審判決（起訴案號：
臺灣高雄地方法院檢察署95年度撤緩偵字第99號），提起上訴，
本院判決如下：
    主  文
上訴駁回。
    理  由
一、本案經本院審理結果，認第一審判決諭知本件公訴不受理，
    並無不當，應予維持，並引用第一審判決書記載之證據及理
    由。（如附件）
二、上訴意旨略以：送達不能依前2 條（即136 、137 條）規定
    為之者，得將文書寄存送達地之自治或警察機關，並作送達
    通知書兩份，1 份黏貼於應受送達人住居所、事務所、營業
    所或其就業處所門首，另1 份置於該送達處所信箱或其他適
    當位置，以為送達。寄存送達，自寄存之日起，經10日發生
    效力，民事訴訟法第138 條定有明文。本件95年度撤緩字第
    85號撤銷緩起訴處分書，因無法送達於被告甲○○原設籍之
    高雄市○○區○○路219 巷1 號、居所即同區○○街28號，
    而改寄存於高雄市政府警察局小港分局大林派出所，與上開
    法條並無不符，已具合法送達之效力。而被告於94年7 月8
    日偵查終結前，至95年5 月15日始遷入高雄市○○區○○里
    ○○路281 巷94之2 號，是原審以該撤銷緩起訴處分書未向
    高雄市○○區○○路50號送達，而認寄存送達不合法，顯有
    誤解，原審為不受理判決，尚有錯誤云云。
三、經查：按送達於應受送達人之住居所、事務所或營業所行之
    ，民事訴訟法第136 條、刑事訴訟法第62條第有明文。本件
    被告甲○○於94年7 月8 日檢察官為緩起訴處分時，係設籍
    於高雄市○○區○○路219 巷1 號，居住於高雄市○○區○
    ○街28號之居所地，而本件檢察官95年度撤緩字第85號撤銷
    緩起訴處分書，亦係向被告先前位於高雄市○○區○○路21
    9 巷1 號之戶籍地，及於高雄市○○區○○街28號之居所地
    為送達，且因未獲會晤本人，亦無受領文書之同居人或受僱
    人，故均於95年3 月10日將上開撤銷緩起訴處分書寄存於高
    雄市政府警察局小港分局大林派出所，有臺灣高雄地方法院
    檢察署緩起訴處分書之送達證書（見94年緩字第23 60 號卷
    《無頁數》）、95年度撤緩字第85號撤銷緩起訴處分書之送
    達證書（見95年度撤緩字第85號第9 、10頁）附卷足憑。然
    被告嗣於94年7 月28日將其戶籍遷入高雄市○○區○○路50
    號，有被告個人之戶政資料查詢結果在卷可稽（見95年交簡
    字第1133號卷第6 頁），且其於94年6 月21日之偵訊中，亦
    已陳報上開高雄市○○區○○路50號之址為送達處所（見94
    年度偵字第13426 號卷第17頁）；於94年11月7 日復具狀陳
    明其住所為高雄市○○區○○路50號（未將上開居所併為陳
    報，顯已廢止該居所），亦有其刑事申請狀附於該署94 年
    執他字第2626號卷可稽。被告所設籍之高雄市○○區○○路
    50號，至95年5 月15日始遷移至高雄市○○區○○路281 巷
    94之2 號之現址，亦有其個人級本資料可憑（見95年交易字
    第178 號卷第11頁）。是本件被告於94年7 月28至95年5 月
    14日間之住所均為高雄市○○區○○路50號無疑。又該署所
    寄發之支付公益團體通知書亦曾向該地寄送，為被告收受送
    達，亦有該送達證書附卷可憑（見94年緩字第2360號卷《無
    頁數》），足見上開送達處所已為該署所明知。而本件撤銷
    緩起訴處分書係檢察官於95年2 月15日製作完成，依法自應
    向被告之住所地即高雄市○○區○○路50號送達，始為合法
    。本件撤銷緩起訴處分書卻仍對被告早已變更之住所、居所
    為送達，而未對上開高雄市○○區○○路50號新址為送達，
    難認適法。又卷內復無證據證明該處分書業為被告本人所收
    受，是尚難認被告已合法收受該撤銷緩起訴處分書。檢察官
    上訴意旨認上開高雄市○○區○○路50號非本件應送達處所
    ，尚有誤會。從而，原審以該撤銷緩起訴處分書之送達不合
    法，被告無從對該撤銷緩起訴處分為甘服或不服之意思表示
    ，其7 日之再議期間亦無從起算，因認起訴之程序違背規定
    ，而為公訴不受理之判決，並無不合。檢察官上訴意旨，仍
    執前詞，指摘原判決不當，為無理由，應予駁回。並不經言
    詞辯論為之。
四、據上論斷，應依刑事訴訟法第372條、第368條、第373條，
    判決如主文。
中    華    民    國    95    年    8    月      7    日
                  刑事第四庭    審判長法  官 蕭權閔
                                      法  官 陳吉雄
                                      法  官 林水城
以上正本證明與原本無異。
本判決不得上訴。
中    華    民    國    95    年    8    月      7    日
                                      書記官 吳新貞
附件：
臺灣高雄地方法院刑事判決             95年度交易字第178號
公  訴  人  臺灣高雄地方法院檢察署檢察官
被      告  甲○○
上列被告因公共危險案件，經檢察官聲請簡易判決處刑（95年度
撤緩偵字第99號），本院認不應以簡易判決處刑，改依通常程序
審理，判決如下：
    主  文
本件公訴不受理。
    理  由
一、公訴意旨略以：被告甲○○明知服用酒類致不能安全駕駛時
    ，即不能駕駛動力交通工具，竟於民國94年6 月8 日夜間9
    時28分許，於飲酒後仍騎乘車牌號碼YKX-503 號重型機車，
    行經高雄市小港區○○○路為警攔查，並測得其吐氣酒精濃
    度高達每公升0.61毫克，因認被告涉犯刑法第185 條之3 之
    不能安全駕駛動力交通工具罪嫌。
二、按起訴之程序違背規定者，法院應諭知不受理之判決，並得
    不經言詞辯論為之，刑事訴訟法第303 條第1 款及第307 條
    分別定有明文。次按，檢察官刑事訴訟法依第253 條之3 規
    定撤銷緩起訴，應製作處分書敘述其處分之理由，並應以正
    本送達於告訴人、告發人、被告及辯護人。被告接受撤銷緩
    起訴處分書後，得於7 日內以書狀敘述不服之理由，經原檢
    察官向直接上級法院檢察署檢察長或檢察總長聲請再議。又
    被告於緩起訴期間內，有刑事訴訟法第253 條之3 第1 項各
    款情形之一者，檢察官得依職權或依告訴人之聲請撤銷原處
    分，繼續偵查或起訴，刑事訴訟法第255 條第1 、2 項、第
    256 條之1 第1 項、第253 條之3 第1 項分別定有明文。基
    於上揭規定之意旨，被告經檢察官為緩起訴處分確定者，於
    緩起訴期間內，檢察官固得依職權或依告訴人之聲請撤銷原
    處分，繼續偵查或起訴，惟僅限於有刑事訴訟法第253 條之
    3 第1 項規定之3 款事由之一者，且檢察官必須為緩起訴撤
    銷之處分，並將撤銷處分書送達被告，被告得對此撤銷處分
    聲請再議；檢察官尚不得於緩起訴期間內，在撤銷原緩起訴
    處分未確定前即對同一案件（指同一被告之事實上同一案件
    ）再行起訴，而使撤銷緩起訴處分程序及被告得聲請再議之
    規定形同具文，是檢察官若對於業經為緩起訴處分確定之同
    一案件（指被告同一之事實上同一案件），於緩起訴期間內
    ，未踐行上揭法定撤銷緩起訴處分程序而逕行起訴，其起訴
    程序自屬違背規定，法院應依刑事訴訟法第303 條第1 款規
    定諭知不受理之判決。
三、經查，被告因前開公共危險案件，經臺灣高雄地方法院檢察
    署檢察官以94年度偵字第13426 號為緩起訴處分，被告於緩
    起訴期間內，未依緩起訴處分內容，向指定之公益團體支付
    新臺幣2 萬元，而有刑事訴訟法第253 條之3 第1 項第3 款
    之事由，嗣經該署檢察官以95年度撤緩字第85號撤銷緩起訴
    處分之事實，有上開緩起訴處分書、撤銷緩起訴處分書在卷
    足憑。而上揭撤銷緩起訴處分書，係向被告先前位於高雄市
    小港區○○路219 巷1 號之戶籍地，及被告於警詢中所陳位
    於高雄市○○區○○街28號之居所地為送達，且因未獲會晤
    本人，亦無受領文書之同居人或受僱人，故均於95年3 月10
    日將上開撤銷緩起訴處分書寄存於高雄市政府警察局小港分
    局大林派出所，嗣檢察官於95年4 月10日以95年度撤緩偵字
    第99號對於同一事實聲請以簡易判決處刑，並於同年月28日
    繫屬本院等事實，有臺灣高雄地方法院檢察署送達證書、95
    年度撤緩偵字第99號聲請簡易判決處刑書、臺灣高雄地方法
    院檢察署雄檢博宙95撤緩偵99字第5579號函及其上之本院收
    文戳章在卷足憑，亦堪認定。然被告之戶籍於94年7 月28日
    即已遷入高雄市○○區○○路50號，有被告個人之戶政資料
    查詢結果在卷可稽，且其於94年6 月21日之偵訊中，亦已陳
    報上開高雄市○○區○○路50號之址為送達處所（見94年度
    偵字第13426 號卷第17頁），而本件撤銷緩起訴處分書卻未
    對該址為送達，卷內復無證據證明該處分書業為被告本人所
    收受，是尚難認被告已合法收受該撤銷緩起訴處分書。從而
    ，被告於接受撤銷緩起訴處分書後，得以書狀敘述不服理由
    而聲請再議之7 日期間，即無從起算，本件撤銷緩起訴處分
    自未確定，故檢察官於撤銷緩起訴之處分確定前即對被告提
    起本件訴訟，顯與前揭規定有違，其起訴程序違背規定，揆
    諸前開說明，爰不經言詞辯論，逕為諭知不受理之判決。
據上論結，應依刑事訴訟法第452 條、第303 條第1 款、第307
條，判決如主文。
中    華    民    國    95    年    5     月    25    日
                  交通法庭    審判長法  官 李嘉興
                                    法  官 楊筑婷
                                    法  官 陳君杰
以上正本證明與原本無異。
如不服本判決，應於判決送達後10日內，向本院提出上訴狀。
中    華    民    國    95    年    5     月    25    日
                                    書記官 陳昱良


司法院資訊處製作；財團法人民間司法改革基金會備份。
